【裁判字號】    99,抗,40
【裁判日期】    990113
【裁判案由】    假處分
【裁判全文】
臺灣高等法院民事裁定                    99年度抗字第40號
抗  告  人  乙○○
相  對  人  豐邑建設股份有限公司
法定代理人  甲○○
上列當事人間假處分事件，抗告人對於中華民國98年12月7日臺
灣新竹地方法院98年度裁全字第855號裁定提起抗告，本院裁定
如下：
      主    文
原裁定廢棄。
相對人在原法院之聲請駁回。
聲請及抗告訴訟費用由相對人負擔。
      理    由
一按債權人就金錢以外之請求，因請求標的之現狀變更，有日後
  不能強制執行，或甚難強制執行之虞，欲保全強制執行者，固
  得依民事訴訟法第532條規定聲請假處分。惟此項假處分乃為
  防止債務人處分其應給付之特定標的物致現狀變更，以免債權
  人日後無法實現其請求，而採取之保全措施，故限於確保非金
  錢給付之請求標的物維持現狀，以備將來強制執行。
二本件相對人聲請對抗告人為假處分，係主張：抗告人於民國96
  年6月8日以其配偶之名義向相對人購買房地後，認有房屋積水
  及停車位不易停車等瑕疵，經協調不成，於98年8月29日至98
  年10月25日間多次至相對人之建案前舉牌、拉布條及於宣傳車
  張貼告示，標示「黑心集團、豐邑惡劣、豐邑建設、黑心建商
  、黑心品質」等不實文字，損害相對人之商譽及信用等人格權
  ，且表示將持續為類似行為，相對人自得依民法第18條第1項
  規定，請求防止其侵害等情，依民事訴訟法第532條規定聲請
  假處分，禁止抗告人以上開方式侵害相對人之商譽及信用。依
  上開主張，相對人欲保全之請求係防止其人格權受侵害而禁止
  抗告人為一定行為，並非請求抗告人給付特定標的物，相對人
  之人格權僅係侵害行為之對象，尚非相對人請求抗告人給付之
  標的，且相對人欲請求防止之侵害行為既尚未發生，亦無現狀
  變更致日後不能強制執行或甚難強制執行之虞。故相對人依上
  開規定聲請假處分，禁止抗告人侵害其商譽及信用，尚有未合
  ，不能准許；至於得否聲請為定暫時狀態之處分，則屬另一問
  題。原裁定准許假處分，尚有未洽，抗告意旨求為廢棄，雖未
  指摘及此，惟原裁定既有可議，應認抗告為有理由。爰由本院
  廢棄原裁定，並駁回相對人於原法院之聲請。
三據上論結，本件抗告為有理由。依民事訴訟法492條、第95條
  、第78條，裁定如主文。
中    華    民    國    99    年    1     月    13    日
                    民事第九庭
                        審判長法  官  黃熙嫣
                              法  官  鄭傑夫
                              法  官  林玲玉
正本係照原本作成。
本裁定除以適用法規顯有錯誤為理由外，不得再抗告。如提起再
抗告，應於收受後10日內委任律師為代理人向本院提出再抗告狀
。並繳納再抗告費新台幣１千元。
中    華    民    國    99    年    1     月    14    日
                              書記官  倪淑芳

司法院資訊處製作；財團法人民間司法改革基金會備份。
